# 客户购买选择权

提问人：guoji2020 时间：2021-07-05 23:01:00
陈老师好！
新收入准则指南中，可变对价里边存在，奖励积分，销售奖励，在给予客户购买选择权的时候也有，请问二者有什么区别呢

回答人：chenyiwei
“可变对价”的会计处理规定是此类情况下的一般处理原则；“客户额外购买选择权”的规定则是针对该特定情况的进一步细化。